臺灣士林地方法院民事裁定
111年度抗字第256號
抗  告  人  廖啟翔  
視同抗告人  王湘云  
相  對  人  創鉅有限合夥

法定代理人  迪和股份有限公司

            陳鳳龍  


上列當事人間聲請本票裁定事件，抗告人對於民國111年8月22日
本院111年度司票字第12536號裁定提起抗告，本院裁定如下：
    主  文
抗告駁回。
抗告程序費用新臺幣1,000元由抗告人負擔。 
    理  由
一、按訴訟標的對於共同訴訟之各人必須合一確定者，共同訴訟
    人中一人之行為有利益於共同訴訟人者，其效力及於全體，
    不利益者，對於全體不生效力。民事訴訟法第56條第1 項第
    1 款定有明文。上開規定，於非訟事件關係人準用之，亦為
    非訟事件法第11條所明定。又民法第275 條規定連帶債務人
    中之一人受確定判決，而其判決非基於該債務人之個人關係
    者，為他債務人之利益亦生效力，故債權人以各連帶債務人
    為共同被告提起給付之訴，被告一人提出非基於其個人關係
    之抗辯者，對於被告各人即屬必須合一確定，自應適用民事
    訴訟法第56條第1 項之規定（最高法院33年度上字第4810號
    判決〈原判例〉參照）。查本件相對人以廖啟翔、王湘云共同
    簽發如原裁定所示之本票（下合稱系爭本票）為由，請求准
    許對其等為強制執行，經原審裁定准許後，廖啟翔就原裁定
    提起抗告，其抗告理由顯非基於其個人關係（詳如後述），
    而對未提出抗告之王湘云必須合一確定，則依非訟事件法第
    11條準用民事訴訟法第56條第1 項第1 款規定，其抗告效力
    應及於王湘云，爰將王湘云列為視同抗告人，合先敘明。
二、抗告意旨略以：金額與截止時間不符，抗告人於111年6月17
    日已繳清遲延之貸款新臺幣（下同）25,400元，距離相對人
    所訂立之最後繳款日期即同年6月21日前尚有4日，抗告人亦
    有按照相對人約定每月攤還本金利息，請求廢棄原裁定等語
    。
三、按本票執票人，依票據法第123條規定，聲請法院裁定許可
    對發票人強制執行，係屬非訟事件，此項聲請之裁定，及抗
    告法院之裁定，僅依非訟事件程序，以審查強制執行許可與
    否，並無確定實體上法律關係存否之效力，如發票人就票據
    債務之存否有爭執時，應由發票人提起確認之訴，以資解決
    （最高法院57年度台抗字第76號裁定〈原判例〉意旨參照）。
四、經查，本件相對人主張執有抗告人與訴外人王湘云於111年3
    月16日所共同簽發，面額1,200,000元，到期日為111年6月2
    1日，並免除作成拒絕證書之系爭本票，屆期經提示後尚有1
    ,168,400元未獲清償，爰依票據法第123條規定聲請裁定許
    可強制執行等情，業據相對人提出與其所述相符之系爭本票
    為證。而相對人於原審所提出之系爭本票，已具備本票應記
    載事項，合於票據法第120條規定，且發票名義人之一形式
    上亦為抗告人，故從形式上觀之，係屬有效之本票，並已屆
    到期日，相對人聲請裁定准許強制執行，原審據以准許，於
    法核無不合。至抗告意旨所陳已繳交遲延之貸款金額，於期
    限前還清等語，即使屬實，亦係實體上之爭執，依前揭說明
    ，應由抗告人另行提起訴訟，以資解決，要非本件非訟程序
    所得審究。從而，抗告人執上開理由指摘原裁定不當，求予
    廢棄，為無理由，應予駁回。
五、爰裁定如主文。
中　　華　　民　　國　　111 　年　　11　　月　　1 　　日
　　　　　　　　　民事第五庭　法　官　張新楣
以上正本係照原本作成。
本裁定不得抗告。
中　　華　　民　　國　　111 　年　　11　　月　　1 　　日
　　　　　　　　　　　　　　　書記官　葉乙成